---
title: "Kurszuweisung: Ergebnisbericht"
date: "`r Sys.Date()`"
output: 
  pdf_document:
    latex_engine: xelatex
params:
  result: NULL
  students: NULL
  courses: NULL
---

```{r setup, include=FALSE}
knitr::opts_chunk$set(echo = FALSE, warning = FALSE, message = FALSE)
library(kurszuweisung)
eval_res <- kurszuweisung::evaluate_dashboard(params$result, params$students, params$courses)
```

# Zusammenfassung

Die Optimierung wurde erfolgreich abgeschlossen. Hier ist die Übersicht der Schülerzufriedenheit:

- **1. Wahl erhalten:** `r eval_res$choice_1` (`r sprintf("%.1f %%", (eval_res$choice_1 / nrow(params$students)) * 100)`)
- **2. Wahl erhalten:** `r eval_res$choice_2` (`r sprintf("%.1f %%", (eval_res$choice_2 / nrow(params$students)) * 100)`)
- **3. Wahl erhalten:** `r eval_res$choice_3` (`r sprintf("%.1f %%", (eval_res$choice_3 / nrow(params$students)) * 100)`)
- **Nicht zugewiesen:** `r eval_res$unassigned` (`r sprintf("%.1f %%", (eval_res$unassigned / nrow(params$students)) * 100)`)

------------------------------------------------------------------------

# Kurs-Zuweisungen

Die folgende Tabelle zeigt die Zuweisungen sortiert nach Kursen.

```{r assignments}
assignments <- params$result$assignments
df <- merge(assignments, params$students, by = "student_id")
df <- merge(df, params$courses[, c("course_id", "course_name")], by = "course_id")

# Sortierung
df <- df[order(df$course_name, df$student_name), ]

display_df <- df[, c("course_name", "student_name", "student_id")]
colnames(display_df) <- c("Kurs", "Schüler-Name", "ID")

knitr::kable(display_df, longtable = TRUE)
```

\newpage

# Warteliste (Nicht zugewiesen)

Schüler, für die kein Kurs gefunden werden konnte.

```{r unassigned}
unassigned_df <- eval_res$rest_students
if (nrow(unassigned_df) > 0) {
  display_un <- unassigned_df[, c("student_name", "student_id", "reason_1", "reason_2", "reason_3")]
  colnames(display_un) <- c("Name", "ID", "Grund 1", "Grund 2", "Grund 3")
  knitr::kable(display_un)
} else {
  cat("Alle Schüler wurden erfolgreich zugewiesen.")
}
```

------------------------------------------------------------------------

# Kurs-Statistiken

Auslastung der angebotenen Kurse.

```{r course-stats}
stats <- eval_res$course_stats[, c("course_name", "participants", "max_capacity", "min_capacity")]
colnames(stats) <- c("Kurs", "Teilnehmer", "Max", "Min")
knitr::kable(stats)
```
