---
title: "Kurszuweisung: Ergebnisbericht"
date: "`r Sys.Date()`"
output: 
  pdf_document:
    latex_engine: xelatex
params:
  result: NULL
  students: NULL
  courses: NULL
---

```{r setup, include=FALSE}
knitr::opts_chunk$set(echo = FALSE, warning = FALSE, message = FALSE)
library(kurszuweisung)
eval_res <- kurszuweisung::evaluate_dashboard(params$result, params$students, params$courses)
```

# Zusammenfassung

Die Optimierung wurde erfolgreich abgeschlossen. Hier ist die Übersicht der Schülerzufriedenheit:

- **1. Wahl erhalten:** `r eval_res$choice_1` (`r sprintf("%.1f %%", (eval_res$choice_1 / nrow(params$students)) * 100)`)
- **2. Wahl erhalten:** `r eval_res$choice_2` (`r sprintf("%.1f %%", (eval_res$choice_2 / nrow(params$students)) * 100)`)
- **3. Wahl erhalten:** `r eval_res$choice_3` (`r sprintf("%.1f %%", (eval_res$choice_3 / nrow(params$students)) * 100)`)
- **Nicht zugewiesen:** `r eval_res$unassigned` (`r sprintf("%.1f %%", (eval_res$unassigned / nrow(params$students)) * 100)`)

------------------------------------------------------------------------

# Kurs-Zuweisungen

Die folgende Tabelle zeigt die Zuweisungen sortiert nach Kursen.

```{r assignments}
assignments <- params$result$assignments
df <- merge(assignments, params$students, by = "student_id")
df <- merge(df, params$courses[, c("course_id", "course_name")], by = "course_id")

# Sortierung
df <- df[order(df$course_name, df$student_name), ]

# Kursname und ID kombinieren
df$course_display <- paste0(df$course_name, " (", df$course_id, ")")

# Spaltenauswahl basierend auf Vorhandensein
final_cols <- c("course_display", "student_name")
if ("class" %in% names(df)) {
  final_cols <- c(final_cols, "class")
} else if ("Klasse" %in% names(df)) {
  final_cols <- c(final_cols, "Klasse")
  df$class <- df$Klasse # Normalisierung fuer friendly_names
}
final_cols <- c(final_cols, "student_id")

display_df <- df[, final_cols]

friendly_names <- c("Kurs (ID)", "Schüler-Name", "Klasse", "ID")
colnames(display_df) <- friendly_names[c(TRUE, TRUE, "class" %in% names(df), TRUE)]

knitr::kable(display_df, longtable = TRUE)
```

\newpage

# Warteliste (Nicht zugewiesen)

Schüler, für die kein Kurs gefunden werden konnte.

```{r unassigned}
unassigned_df <- eval_res$rest_students
if (nrow(unassigned_df) > 0) {
  # Helper fuer Grund + Kursname
  map_reason <- function(id, reason) {
    if (is.na(id) || id == "" || reason == "-") return("-")
    cname <- params$courses$course_name[params$courses$course_id == id]
    if (length(cname) == 0) cname <- id
    paste0(cname, ": ", reason)
  }
  
  unassigned_df$reason_1 <- vapply(seq_len(nrow(unassigned_df)), function(i) map_reason(unassigned_df$first_choice[i], unassigned_df$reason_1[i]), character(1))
  unassigned_df$reason_2 <- vapply(seq_len(nrow(unassigned_df)), function(i) map_reason(unassigned_df$second_choice[i], unassigned_df$reason_2[i]), character(1))
  unassigned_df$reason_3 <- vapply(seq_len(nrow(unassigned_df)), function(i) map_reason(unassigned_df$third_choice[i], unassigned_df$reason_3[i]), character(1))

  final_cols_un <- c("student_name")
  if ("class" %in% names(unassigned_df)) {
    final_cols_un <- c(final_cols_un, "class")
  } else if ("Klasse" %in% names(unassigned_df)) {
    final_cols_un <- c(final_cols_un, "Klasse")
    unassigned_df$class <- unassigned_df$Klasse
  }
  final_cols_un <- c(final_cols_un, "student_id", "reason_1", "reason_2", "reason_3")
  
  display_un <- unassigned_df[, final_cols_un]
  
  friendly_names_un <- c("Name", "Klasse", "ID", "1. Wunsch", "2. Wunsch", "3. Wunsch")
  colnames(display_un) <- friendly_names_un[c(TRUE, "class" %in% names(unassigned_df), TRUE, TRUE, TRUE, TRUE)]
  knitr::kable(display_un)
} else {
  cat("Alle Schüler wurden erfolgreich zugewiesen.")
}
```

------------------------------------------------------------------------

# Kurs-Statistiken

Auslastung der angebotenen Kurse.

```{r course-stats}
stats <- eval_res$course_stats[, c("course_name", "participants", "max_capacity", "min_capacity")]
colnames(stats) <- c("Kurs", "Teilnehmer", "Max", "Min")
knitr::kable(stats)
```
